臺灣桃園地方法院刑事判決　　　　　　　　　　　　　九十一年度易字第二０四號
　　公　訴　人　台灣桃園地方法院檢察署檢察官
　　被　　　告　甲○○
　　　　　　　　丙○○
右列被告因竊盜案件，經檢察官提起公訴（八十九年度偵字第一六一七一號），本院
判決如左：
        主  文
甲○○、丙○○均無罪。
        理  由
一、本件公訴意旨略以：被告丙○○因竊盜案件，於民國八十五年間經臺灣板橋地方
    法院判處有期徒刑四年五月，裁定後送保護管束，於保護管束期間竟不知悛悔，
    又與被告甲○○共同意圖為自己不法之所有，於八十七年八月六日，被告甲○○
    先以介紹女友為由，向告訴人乙○○搭訕，並藉機索取電話號碼，同月八日十時
    許，被告甲○○即夥同被告丙○○前往乙○○位於桃園縣平鎮市慈光六村四號二
    樓住處，先向乙○○佯稱：你身體不好，需要錢買營養品等語，假意並取出新台
    幣（下同）二萬元，又說錢不夠，再取出十萬元，並將錢塞入其棉被下以取信於
    乙○○，丙○○又藉機詢問乙○○存有多少錢，其不疑有他即出示家中現金一萬
    五千元及黃金一批（約值十五萬元）給渠等觀看，詎料被告丙○○與甲○○竟趁
    乙○○進房之際，竊取上揭物品，得手後即離去現場，因認被告甲○○、丙○○
    共同涉犯刑法第三百二十條第一項之竊盜罪嫌。
二、按犯罪事實應依證據認定之，無證據不得推定其犯罪事實。又不能證明被告犯罪
    者，應諭知無罪之判決，刑事訴訟法第一百五十四條、第三百零一條第一項分別
    定有明文。次按事實之認定，應憑證據，如未能發現相當證據，或證據不足以證
    明，自不能以推測或擬制之方法，為裁判基礎（最高法院四十年台上字第八六號
    判例參照）。又認定犯罪事實，所憑之證據，雖不以直接證據為限，間接證據亦
    包括在內，然無論直接或間接證據，其為訴訟上之證明，須於通常一般之人均不
    致於有所懷疑，而得確信其為真實之程度者，始得據之為有罪之認定，倘其證明
    尚未達到此一程度，而有合理性懷疑之存在時，即無從為有罪之認定，此亦有最
    高法院七十六年台上字第四九八六號判例可資參照。再告訴人之告訴，本以使被
    告受刑事訴追為目的，故其陳述是否與事實相符，自應調查其他證據，以資審認
    ，苟其所為攻擊之詞，尚有瑕疵，則在此瑕疵未予究明以前，即不能遽採為斷罪
    之基礎（最高法院六十九年台上字第一五三一號判決參照）。
三、訊據被告甲○○、丙○○固坦認其等確曾於八十七年八月八日一同前往告訴人乙○○位於桃園縣平鎮市慈光六村四號二樓住處一節，惟均堅決否認涉有右揭犯行
    ，辯稱：其等二人僅在告訴人乙○○客廳停留約五、六分鐘而已，其間未曾拿錢
    給告訴人，亦未要求告訴人取出任何現金或金飾供渠等觀看，嗣因告訴人要出門
    開會，三人隨即一起離開該處，絕無竊取告訴人所有上開現金及金飾等語一致。
    經查，本件公訴人認被告甲○○、丙○○涉有前揭罪嫌，無非係以告訴人乙○○
    於警訊中指訴歷歷為其主要論據。然查：告訴人於警訊中固指稱：被告甲○○以
    介紹女友為由，而於八十七年八月八日十二時許偕同被告丙○○至伊家中，經被
    告丙○○要求看伊有多少存款時，伊即取出現金及金飾置放於桌上，再入房內出
    來時，現金、金飾均已不見，經詢問在場之被告甲○○，告以被告丙○○已坐車
    先走，明日十二時再約地點見面等語後，被告甲○○隨即也走了等語，不惟與其
    嗣於偵查中證述：被告丙○○叫伊把現金及金飾拿出來予其看，她看完即離開，
    伊就出去發村民開會通知，回來就發現其現金及金飾都不見了等語不符，且果如
    告訴人警訊中所言，其將現金及金飾置放於桌上後，再進入房內出來之際，即已
    發現上開物品均不翼而飛，加以此時被告丙○○又突然不告而別，而僅留被告甲○○一人在場，告訴人既非全無智識經驗之人，應知與被告二人間並非熟稔，平
    日辛苦積蓄之財物於被告二人在場之情況下憑空消失，其等嫌疑重大自不待言，
    衡情豈有不向當時仍留現場之被告甲○○追問失竊原委，或扭送警方偵辦，即任
    其從容離去之理，是告訴人警訊部分所述，亦核常理有違，是否全然可信已非無
    疑。另以告訴人於偵查中所供，被告二人更於觀看上開財物後即行離去，同時告
    訴人為出門發放村民開會通知，對上開重要財物勢必妥為收藏，被告欲再度搜獲
    亦非易事，況告訴人係發畢通知後返家始發現遭竊，距被告在場已歷相當時間，
    其間既未親見被告有何行竊之行為，自難僅以被告曾向查看過上開財物，即遽以
    推論其失竊亦必被告二人所為。而告訴人乙○○於檢察官八十七年十一月五日偵
    查中到庭應訊後，旋即於八十八年一月二十五日死亡，有戶籍謄本一紙在卷可稽
    ，因之其上開指述之瑕疵，已無從藉由傳喚其到庭詰問以資究明，是依現存證據
    ，實難認在客觀上已達於通常一般人均不致於有所懷疑，而得確信被告確曾犯罪
    之程度。此外，復查無積極證據足認被告甲○○、丙○○有何公訴人所指之竊盜
    犯行，揆諸前揭說明，自應為其等無罪之諭知，以昭審慎。
四、據上論斷，應依刑事訴訟法第三百零一條第一項，判決如主文。
本案經檢察官胡樹德到庭執行職務。
中      華      民      國    九十一    年      六      月    二十四    日
                                臺灣桃園地方法院刑事第五庭
                                    法  官    丁  俊  成
右正本證明與原本無異。
如不服本判決，應於判決送達後十日內向本院提出上訴狀( 應附繕本 )，上訴於臺灣
高等法院。
                                    書記官    簡  慧  瑛
中       華      民      國   九十一    年      六      月    二十八    日
